臺灣雲林地方法院刑事判決
110年度交易字第444號
公  訴  人  臺灣雲林地方檢察署檢察官
被      告  余佳蓉




            黃井佑



上列被告等因過失傷害案件，經檢察官提起公訴（110年度軍偵
字第31號），本院判決如下：
    主  文
本件公訴不受理。
    理  由
一、公訴意旨如附件起訴書所載。
二、按告訴乃論之罪，告訴人於第一審辯論終結前，得撤回其告
    訴，又告訴經撤回者，法院應諭知不受理之判決，並得不經
    言詞辯論為之，刑事訴訟法第238 條第1 項、第303 條第 3
    款及第307 條分別定有明文。
三、經查，本案被告余佳蓉、黃井佑經檢察官提起公訴，認均係
    涉犯刑法第284 條前段之過失傷害罪嫌，依同法第287 條前
    段之規定，須告訴乃論。茲因黃井佑及其法定代理人即告訴
    人賴佩璇、告訴人余佳蓉已當庭達成共識，願意互相撤回刑
    事告訴，並互相不再請求民事賠償，且當庭互相具狀撤回告
    訴，有本院刑事筆錄及刑事撤回狀2份附卷可稽（見本院卷
    第87、89頁）。揆諸前揭規定，爰不經言詞辯論，逕諭知不
    受理之判決。
據上論斷，應依刑事訴訟法第303條第3款、第307條判決如主文
。
本案經檢察官黃煥軒提起公訴。　　
中　　華　　民　　國　　111 　年　　1 　　月　　19　　日
                  刑事第三庭    法  官  蔡美華
以上正本證明與原本無異
如不服本判決應於收受判決後20日內向本院提出上訴書狀，並應
敘述具體理由；其未敘述上訴理由者，應於上訴期間屆滿後20日
內向本院補提理由書（均須按他造當事人之人數附繕本）。「切
勿逕送上級法院」。
中　　華　　民　　國　　111 　年　　1 　　月　　19　　日
                                書記官　陳智仁
附件、
臺灣雲林地方檢察署檢察官起訴書
                                     110年度軍偵字第31號
　　被　　　告　余佳蓉　女　44歲（民國00年0月00日生）
　　　　　　　　　　　　住○○市○○區○○路00巷00弄0號2
　　　　　　　　　　　　　樓
　　　　　　　　　　　　居高雄市○鎮區○○路00號3樓之1
　　　　　　　　　　　　國民身分證統一編號：Z000000000號
　　　　　　　　黃井佑　男　19歲（民國00年00月0日生）
　　　　　　　　　　　　住雲林縣○○市○○路00○0號
　　　　　　　　　　　　國民身分證統一編號：Z000000000號
上列被告因過失傷害案件，業經偵查終結，認應提起公訴，茲將
犯罪事實及證據並所犯法條分敘如下：　　　　　
        犯罪事實
一、余佳蓉於民國110年2月7日16時53分許，騎乘車牌號碼000-0
    00號普通重型機車，途經雲林縣○○市○○路00號對面迴轉時，
    本應注意暫停並顯示左轉燈光或手勢，看清無來往車輛，始
    得迴轉，而依當時現場狀況其又無不能注意之情事，詎其並
    未注意顯示燈光、看清來往車輛，亦未注意其迴轉處有雙黃
    實線禁止跨越，仍逕行迴轉，適有黃井佑（91年10月生）騎
    乘車牌號碼000-0000號普通重型機車自其後方駛來，亦應注
    意車前狀況並隨時採取必要之安全措施，而依當時現場情形
    ，黃井佑亦無不能注意之情事，詎黃井佑亦未注意車前狀況
    隨時採取必要之安全措施，即貿然直行，上述迴轉、直行兩
    車遂發生碰撞，余佳蓉因而受有左肩挫傷、左足（業據公訴
    檢察官當庭更正）第四五趾開放性骨折、左足撕裂傷等傷害
    ，黃井佑因而受有腦震盪、上腹鈍傷、右踝及左肘及左腕及
    左膝及右臀擦挫傷等傷害。
二、案經黃井佑之法定代理人賴佩璇及余佳蓉訴由雲林縣警察局
    斗六分局報告偵辦。
        證據並所犯法條
一、證據清單暨待證事實：
(一)被告余佳蓉之供述：自承有於上述時地騎乘上述機車迴轉，
    沒有使用方向燈等語，辯稱伊有確認沒有來車，想要繼續靠
    近可迴轉之缺口準備迴轉，對方就從後方撞上來等詞。
(二)被告黃井佑之供述：自承有於上述時地騎乘上述機車發生碰
    撞事故等情，辯稱：伊預備要煞車但來不及煞車就撞上去了
    等語。
(三)告訴人2人之指訴：被害人黃井佑之法定代理人賴佩璇於110
    年8月5日向警告訴上情，告訴人余佳蓉於110年8月6日向警
    告訴上情。
(四)告訴人賴佩璇之一親等資料：告訴人賴佩璇係被害人黃井佑
    之母，於110年8月5日告訴時為91年10月生之被害人黃井佑
    之法定代理人。
(五)道路交通事故現場圖、道路交通事故調查報告表：上述時地
    之現場為日間晴天、無障礙物，視距良好之路面，被告余佳
    蓉並無不能注意暫停看清無來往車輛始得迴轉、該處路面劃
    有雙黃實線禁止跨越之情事，被告黃井佑並無不能注意車前
    狀況隨時採取必要安全措施之情事。
(六)事故現場照片：上述路面劃有雙黃實線禁止跨越。
(七)被害人黃井佑行車紀錄器攝錄畫面翻拍照片：被告余佳蓉並
    未顯示方向燈於劃有雙黃實線處迴轉。
(八)告訴人2人檢具之醫療診斷證明書：告訴人余佳蓉及被害人
    黃井佑因上述事故受有上述傷害。
二、核被告2人所為，均係犯刑法第284條前段過失傷害罪嫌。
三、依刑事訴訟法第251條第1項提起公訴。
    此  致
臺灣雲林地方法院
中　　華　　民　　國　 110　　年　　11　　月　　4 　　日
                              檢　察　官  黃 煥 軒
本件證明與原本無異
中　　華　　民　　國　 110　　年　　11　　月　　21　　日
                              書  記  官  鄧 瑞 竹
附錄本案所犯法條全文
中華民國刑法第284條
因過失傷害人者，處 1 年以下有期徒刑、拘役或 10 萬元以下
罰金；致重傷者，處 3 年以下有期徒刑、拘役或 30 萬元以下
罰金。